【裁判字號】    94,訴,1650
【裁判日期】    950307
【裁判案由】    偽證等
【裁判全文】
臺灣臺南地方法院刑事判決              94年度訴字第1650號
公  訴  人  臺灣臺南地方法院檢察署檢察官
被      告  丁○○
                    （現另案於臺灣臺南監獄執行中）
            甲○○
            丙○○
                    （現另案於臺灣臺南監獄執行中 ）
上列被告因違反電信法等案件，經檢察官提起公訴（九十四年度
偵字第一二七五０號），被告於準備程序期日就被訴事實為有罪
陳述，並聽取當事人之意見後，本院裁定由受命法官獨任進行簡
式審判程序，並判決如下：
    主  文
丁○○收受贓物，處有期徒刑參月，如易科罰金，以參佰元折算
壹日。
甲○○連續意圖為自己不法之利益，以無線方式，盜用他人電信
設備通信，處有期徒刑伍月，如易科罰金，以參佰元折算壹日。
扣案之行動電話手機貳支（(一)廠牌ＢＥＮＱ、型號Ｓ八三０Ｃ、
序號：000000000000000號、含行動電話手機電
池壹個。(二)廠牌ＳｏｎｙＥｒｉｃｓｓｏｎ、型號Ｔ六八ｉ、序
號000000000000000號、含行動電話手機電池壹
個）均沒收。
丙○○連續意圖為自己不法之利益，以無線方式，盜用他人電信
設備通信，處有期徒刑參月，如易科罰金，以參佰元折算壹日。
扣案之行動電話手機壹支（同上(二)廠牌ＳｏｎｙＥｒｉｃｓｓｏ
ｎ、型號Ｔ六八ｉ、序號000000000000000號、
含行動電話手機電池壹個）沒收之。
    事  實
一、丁○○前於民國（下同）九十三年間，因犯恐嚇案件，經本
    院以九十三年度訴字第四九七號刑事判決判處有期徒刑七月
    確定，目前尚在執行中；甲○○前於八十一年間因違反肅清
    煙毒條例案件，經本院以八十一年度訴字第二二五七號刑事
    判決判處有期徒刑三年二月，於八十三年十月八日因縮短刑
    期假釋出監，指揮書執行完畢日期為八十五年三月十五日；
    丙○○前於八十五年間因違反懲治盜匪條例等案件，因本院
    以八十五年訴字第一一四九號刑事判決判處應執行有期徒刑
    八年五月，八十九年十一月二十四日因縮短刑期假釋出監並
    付保護管束，嗣因撤銷假釋，於九十四年四月十二日再度入
    監執行殘刑三年十月又四日，尚在執行中。
二、丁○○明知其姓名年籍不詳之友人所持有之0000000
    000號行動電話ＳＩＭ卡係來源不明之贓物（該ＳＩＭ卡
    係戊○○所有，於九十三年六月間，在臺中市○區○○街租
    屋處遺失），竟予以收受，復因與甲○○有債務糾紛，而於
    九十三年十月二十日，在臺南市○○區○○街七一五巷五號
    甲○○住處前，將自該姓名年籍不詳友人處收受之前開ＳＩ
    Ｍ卡，交付予甲○○，用以抵償積欠甲○○之債務新臺幣（
    下同）一千五百元；而甲○○亦明知前開ＳＩＭ卡係來源不
    明之贓物，竟仍同意以債務抵償而故買之，並基於意圖為自
    己不法利益之概括犯意，自九十三年十月二十一日二十二時
    十分至同年月二十三日止、同年月二十七日起至同年十一月
    二日止，將前開ＳＩＭ卡插入其所有之行動電話手機二支（
    (一)廠牌ＢＥＮＱ、型號Ｓ八三０Ｃ、序號：0000000
    00000000號、(二)廠牌ＳｏｎｙＥｒｉｃｓｓｏｎ、
    型號Ｔ六八ｉ、序號000000000000000號）
    內，以無線方式，連續盜用上開門號之電信設備與他人通話
    約達二一四次，電信費用約四千八百五十一元。另丙○○亦
    明知上開ＳＩＭ卡係他人所有電信設備，竟基於意圖為自己
    不法利益之概括犯意，於九十三年十月二十一日、二十四日
    至二十六日，向甲○○借用插有前開ＳＩＭ卡之行動電話手
    機一支（手機廠牌ＳｏｎｙＥｒｉｃｓｓｏｎ、型號Ｔ六八
    ｉ、序號000000000000000號），以無線方
    式，連續盜用上開門號之電信設備與他人通話約達四十通，
    電信費用約三、四百元，嗣戊○○於九十三年十二月間收受
    和信電訊公司電信費用帳單，並於九十四年一月十七日繳納
    電信費用後報警始查知上情。
三、案經戊○○訴由交通部電信總局函送臺灣臺南地方法院檢察
    署檢察官偵查起訴。
    理  由
一、本件被告丁○○、甲○○、丙○○所犯為死刑、無期徒刑或
    最輕本刑為三年以上有期徒刑以外之罪，其於準備程序中就
    被訴事實為有罪之陳述，經法官告知簡式審判程序之旨，並
    聽取公訴人之意見後，爰依刑事訴訟法第二百七十三條之一
    第一項規定，裁定由受命法官獨任進行簡式審判程序，合先
    敘明。
二、上揭犯罪事實，有下列事證足資證明：
  (一)被告丁○○、甲○○、丙○○於本院審理時坦承不諱。
  (二)告訴人戊○○於警詢及偵查中指訴綦詳。
  (三)電信警察對第二中隊扣押物品目錄表、電信警察隊任務編組
    受理各類案件紀錄表、扣押物品清單各一紙在卷可稽（警卷
    第十一、四十頁、偵查卷第五頁）。
  (四)經被告甲○○、丙○○確認撥打時間、通數、金額之和信電
    訊電信費帳單、通聯紀錄各一份在卷可按（警卷第四一至一
    ０四頁）。
  綜上所查，被告莊明學將前開ＳＩＭ卡交付予被告甲○○用以
  抵償一千五百元之債務，並未限制被告甲○○使用次數，亦不
  約定電信費用負擔方式，足證被告丁○○收受當時業已明知前
  開ＳＩＭ卡繫屬來源不明之贓物甚明；而被告甲○○同意以抵
  償丁○○積欠之債務一千五百元之方式故買前開ＳＩＭ卡，且
  於故買後約莫十日，即密集使用與他人通話約二一四次，電信
  費用達四千八百五十一元，高出故買時所支付費用甚多，卻不
  需繳納任何電信費用，益證被告甲○○於故買時已明知前開Ｓ
  ＩＭ卡為贓物，否則何以不需節制使用前開ＳＩＭ之通話費用
  ，亦不需再繳納任何費用之理；另丙○○供陳前開ＳＩＭ卡係
  俗稱之王八卡，不需繳納任何電信費用，益徵其明知前開ＳＩ
  Ｍ確係他人所有電信設備，猶為盜用至明，綜合前開事證相互
  參照，足證被告丁○○、甲○○、丙○○前開自白核事實相符
  ，是以，本件事證明確，被告犯行均堪認定。
三、認罪科刑
 (一)核被告丁○○所為係犯刑法第三百四十九條第一項之收受贓
   物罪；被告甲○○所為，係犯刑法第三百四十九條第二項之
   故買贓物罪及電信法第五十六條第一項意圖為自己不法之利
   益，以無線方式，盜用他人電信設備通信罪；被告丙○○所
   為，係犯電信法第五十六條第一項意圖為自己不法之利益，
   以無線方式，盜用他人電信設備通信罪。被告甲○○、丙○○先後多次意圖為自己不法之利益，以無線方式，盜用他人
   電信設備通信之犯行，時間緊接，犯罪構成要件相同，顯均
   係基於概括之犯意反覆為之，為連續犯，均應依刑法第五十
   六條之規定論以一罪，並加重其刑。被告甲○○所犯前開故
   買贓物罪與意圖為自己不法之利益，以無線方式，盜用他人
   電信設備通信罪間，有手段目的之牽連關係，為牽連犯，應
   依刑法第五十五條後段之規定，從一重之意圖為自己不法之
   利益，以無線方式，盜用他人電信設備通信罪處斷。
 (二)爰審酌丁○○前於九十三年間，因犯恐嚇案件，經本院以九
   十三年度訴字第四九七號刑事判決判處有期徒刑七月確定，
   目前尚在執行中；甲○○前於八十一年間因違反肅清煙毒條
   例案件，經本院以八十一年度訴字第二二五七號刑事判決判
   處有期徒刑三年二月，於八十三年十月八日因縮短刑期假釋
   出監，指揮書執行完畢日期為八十五年三月十五日；丙○○
   前於八十五年間因違反懲治盜匪條例等案件，因本院以八十
   五年訴字第一一四九號刑事判決判處應執行有期徒刑八年五
   月，八十九年十一月二十四日因縮短刑期假釋出監並付保護
   管束，嗣因撤銷假釋，於九十四年四月十二日再度入監執行
   殘刑三年十月又四日，尚在執行中，均有臺灣高等法院被告
   全國前案紀錄表及臺灣臺南地方法院檢察署刑案資料查註紀
   錄表各一件在卷可憑，足徵被告丁○○、丙○○素行不佳，
   被告甲○○則自八十三年十月八日假釋出監迄今，並未再受
   有期徒刑之宣告，品行尚可，並參酌其等之犯罪動機、目的
   、手段、所生危害、被害人所受損害非鉅、迄未與被害人達
   成和解及犯罪後坦承犯行之態度等一切情狀，分別量處如主
   文所示之刑，並諭知易科罰金之折算標準。至公訴人分別對
   被告丁○○、甲○○、丙○○具體求刑有期徒刑六月、十月
   、四月，惟本院審酌上情，認量處如主文所示之刑，核與其
   等之罪責較為相當，附此敘明。
 (三)案犯第五十六條至第五十八條之罪者，其電信器材，不問屬
   犯人與否，沒收之，電信法第六十條定有明文。扣案之行動
   電話手機二支（(一)廠牌ＢＥＮＱ、型號Ｓ八三０Ｃ、序號：
   000000000000000號、含行動電話手機電池
   一個。(二)廠牌Ｓｏｎｙ  Ｅｒｉｃｓｓｏｎ、型號Ｔ六八ｉ
   、序號000000000000000號、含行動電話手
   機電池一個。）係供被告甲○○犯電信法第五十六條之罪者
   ，其中前開(二)行動電話手機亦供被告丙○○犯電信法第五十
   六條之罪者，依前開法條規定，亦應沒收之。
據上論斷，應依刑事訴訟法第二百七十三條之一第一項、第二百
九十九條第一項前段，電信法第五十六條第一項、第六十條，刑
法第十一條前段、第三百四十九條第一項、第二項、第五十五條
、第四十一條第一項前段，罰金罰鍰提高標準條例第一條前段，
第二條，判決如主文。
本案經檢察官乙○○到庭執行職務。
中    華    民    國    95    年    3    月    7    日
                  刑事第九庭    法  官  黃欣怡
以上正本證明與原本無異
如不服本判決應於送達後十日內向本院提出上訴狀
                                書記官  陳怡吟
中    華    民    國    95    年    3     月    5     日
附錄本案論罪科刑法條全文
中華民國刑法第349條
收受贓物者，處 3 年以下有期徒刑、拘役或 500 元以下罰金。
搬運、寄藏、故買贓物或為牙保者，處5年以下有期徒刑、拘役
或科或併科1千元以下罰金。
因贓物變得之財物，以贓物論。
電信法第56條第1項
意圖為自己或第三人不法之利益，以有線、無線或其他電磁方式
，盜接或盜用他人電信設備通信者，處5年以下有期徒刑，得併
科新台幣150萬元以下罰金。


司法院資訊處製作；財團法人民間司法改革基金會備份。
